臺灣板橋地方法院刑事判決　　　　　　　99年度易字第2937號
公　訴　人　臺灣板橋地方法院檢察署檢察官
被　　　告　阮上源
上列被告因傷害案件，經檢察官提起公訴（99年度調偵字第1860
號），本院判決如下：
    主  文
阮上源傷害人之身體，處拘役拾伍日，如易科罰金，以新臺幣壹
仟元折算壹日。
    事  實
一、阮上源於民國99年5 月11日下午6 時許，在其臺北縣板橋市
    （已改制為新北市板橋區○○○路15號住處前，因停車糾紛
    與林稜敏發生口角爭執，阮上源竟基於傷害他人身體之犯意
    ，徒手將林稜敏推倒在地上，並毆打林稜敏之左臉頰，致林
    稜敏受有左臉瘀青及左大腿挫傷之傷害。
二、案經林稜敏訴由臺北縣（已改制為新北市）政府警察局海山
    分局報告臺灣板橋地方法院檢察署檢察官偵查起訴。
    理  由
一、本判決後開所引用被告以外之人於審判外之陳述，公訴人及
    被告就該等審判外陳述之證據能力，於本案言詞辯論終結前
    均未聲明異議。本院審酌該等證據資料製作時之情況，並無
    違法不當及證明力明顯過低之瑕疵，亦認為以之作為證據應
    屬適當，依刑事訴訟法第159 條之5 規定，認該等證據資料
    均有證據能力。
二、訊據被告阮上源矢口否認有何傷害犯行，並辯稱：林稜敏同
    樓住戶因為她停車擋住人車進出，他們在吵架，伊住樓下，
    伊充當和事佬，伊說林小姐，你每次都這樣，讓人車不能進
    出，林小姐就又吼又叫，而那邊路上有落差，她不小心自己
    絆倒，伊沒有碰到她，怎麼可能打她臉頰，伊也不知道她的
    腿為何會受傷云云。經查：本件傷害事實，業據告訴人林稜
    敏於警詢（見99年度偵字第15708 號偵查卷第7 頁至第8頁
    ）、偵查（見同上偵查卷第19頁）及本院審理時（見本院10
    0 年1 月6 日審判筆錄第3 頁）指訴綦詳，互核大致相符，
    並有臺北縣立醫院99年5 月11日第389 號診斷證明書1 紙（
    見前揭偵查卷第11頁）附於偵查卷可稽。被告雖否認出手毆
    打告訴人，然被告於偵查時供稱：當天下午6 點多，因為伊
    發現告訴人之汽車停放於伊住處前，因為伊上前勸告訴人停
    車要讓人車可以進出，但是告訴人罵伊，並說你不爽可以去
    叫警察來，後來告訴人就走過來推伊，伊就與他推來推去，
    因為伊家屋簷的地板與馬路的地板有落差，所以告訴人就跌
    坐在地上等語（見同上偵卷第18、19頁）；與其於本院審理
    時供稱伊沒有碰到告訴人云云有異，是被告辯稱告訴人係自
    己跌倒等情，是否屬實，已非無疑。再參酌告訴人所提出臺
    北縣立醫院診斷證明書所示，告訴人受有左臉瘀青及左大腿
    挫傷等傷勢，倘若告訴人之傷勢如被告所稱係因地面台階而
    不小心跌倒所致，通常一般人本能反應會避開頭臉部撞及地
    面，惟觀諸上開診斷證明書所載告訴人左臉受有瘀青之傷害
    ，與告訴人指訴遭被告毆打臉頰之情節較為相符。是被告前
    揭所辯，應係卸責之詞，不足為採。本件事證明確，被告犯
    行堪以認定，應予依法論科。
三、核被告阮上源所為，係犯刑法第277 條第1 項之傷害罪。爰
    審酌被告與告訴人因細故而生爭執，雖致告訴人受傷，然惡
    性並非重大，兼衡其素行尚佳、智識程度、告訴人所受傷害
    程度，且猶未能與告訴人達成和解以賠償損害，及犯後否認
    犯行之態度等一切情狀，量處如主文所示之刑，並諭知易科
    罰金之折算標準。
據上論斷，應依刑事訴訟法第299 條第1 項前段，刑法第277 條
第1 項、第41條第1 項前段，刑法施行法第1 條之1 ，判決如主
文。
本案經檢察官莊惠真到庭執行職務
中    華    民    國   100    年    1     月    20    日
                  刑事第十一庭    法  官  李君豪
以上正本證明與原本無異。
如不服本判決，應於判決送達後10日內敘明上訴理由，向本院提
出上訴狀 (應附繕本) ，上訴於臺灣高等法院。其未敘述上訴理
由者，應於上訴期間屆滿後20日內向本院補提理由書「切勿逕送
上級法院」。
                                  書記官  金和國
中    華    民    國   100    年    1     月    20    日
附錄本案論罪科刑法條全文：
刑法第277條第1項
傷害人之身體或健康者，處3年以下有期徒刑、拘役或1千元以下
罰金。